臺灣桃園地方法院刑事判決　　　　　　　 96年度易字第615號
公　訴　人　臺灣桃園地方法院檢察署檢察官
被　　　告　甲○○
　　　 　　　　　　 （另案於臺灣臺北監獄執行中）
上列被告因恐嚇案件，經檢察官提起公訴（96年度偵字第3762號
），本院判決如下：
    主  文
甲○○以加害身體之事，恐嚇他人，致生危害於安全，累犯，處
有期徒刑肆月，如易科罰金，以銀元參佰元即新臺幣玖佰元折算
壹日。扣案之電擊棒、瓦斯槍各壹支沒收。
    事  實
一、甲○○前因竊盜等案件，經福建金門地方法院九十一年度易
    字第一一號刑事判決判處應執行有期徒刑一年確定；復因酒
    後駕車之公共危險案件，經該院以九十一年度城交簡字第二
    四號刑事判決判處有期徒刑二月確定，前揭兩案經合併執行
    ，於民國九十一年七月十九日入監執行，迄九十二年四月二
    十三日縮刑期滿執行完畢（羈押折抵一百四十四日，構成累
    犯）。詎其仍不知悔改，竟基於恐嚇危害安全之犯意，於九
    十五年五月三十一日上午十一時三十分許，攜帶其所有之電
    擊棒、瓦斯槍各一支，在桃園縣八德市○○○街三十四號乙
    ○○住處，對乙○○亮出上開瓦斯槍及電擊棒，並啟動前揭
    電擊棒而發出聲響，以此加害身體之動作，恐嚇乙○○，致
    乙○○心生畏懼危害於安全。嗣經乙○○報警處理，始查悉
    上情。
二、案經桃園縣政府警察局八德分局報請臺灣桃園地方法院檢察
    署檢察官偵查起訴。
    理  由
一、本案被告甲○○所犯刑法第三百零五條之恐嚇危害安全罪，
    係法定本刑為二年以下有期徒刑之罪，屬刑事訴訟法第三百
    七十六條第一款之案件，依刑事訴訟法第二百八十四條之一
    之規定，本院無庸行合議審判，先予敘明。
二、按被告以外之人於審判外之言詞或書面陳述，除法律有規定
    者外，不得作為證據，刑事訴訟法第一百五十九條第一項固
    定有明文。惟被告以外之人於審判外之陳述，雖不符同法第
    一百五十九條之一至之四之規定，而經當事人於審判程序同
    意作為證據，法院審酌該言詞陳述或書面陳述作成時之情況
    ，認為適當者，亦得為證據。又當事人、代理人或辯護人於
    法院調查證據時，知有第一百五十九條第一項不得為證據之
    情形，而未於言詞辯論終結前聲明異議者，視為有前項之同
    意，此亦據同法第一百五十九條之五規定甚明。查本件證人
    乙○○於警詢時之陳述，係被告以外之人在審判外之陳述而
    屬傳聞證據，且不符刑事訴訟法第一百五十九條之三之規定
    ，惟檢察官、被告就上開審判外之陳述，迄於本院言詞辯論
    終結前均未聲明異議，而本院審酌乙○○警詢時之陳述，核
    無違法取證之瑕疵，認為以之作為證據為適當，依上開規定
    ，前述審判外之陳述，得為證據。
三、次按刑事被告詰問證人之權利，係憲法所保障之基本人權及
    訴訟權基本內容之一，不容任意剝奪。不當剝奪被告詰問證
    人之機會，不僅妨害其訴訟防禦權之行使，亦有礙於真實之
    發現，自為法所不許 (司法院釋字第三八四、五八二號解釋
    ) 。刑事訴訟法於九十二年二月六日修正、增訂公布施行之
    前及之後，於第一百六十六條、第一百七十一條均規定當事
    人或辯護人有詰問證人之權利；於檢察官偵查中，第二百四
    十八條第一項（未修正）亦明定「訊問證人時，如被告在場
    者，被告得親自詰問」。但此項權利之行使，須以被告或辯
    護人（偵查中辯護人僅得陳述意見）在場為前提。同法第一
    百五十九條之一第一項、第二項所稱「被告以外之人於審判
    外向法官所為之陳述，得為證據」、「被告以外之人於偵查
    中向檢察官所為之陳述，除顯有不可信之情況者外，得為證
    據」，固屬法律所規定之證據適格，而具證據能力（被告以
    外之人，本質上屬於證人）。然此項得為證據之被告以外之
    人於審判外向法官所為之陳述，以及於偵查中向檢察官所為
    之陳述，必須係已經賦予被告或其辯護人在場得以行使詰問
    權之機會者，始得作為判斷之依據，此觀同法第一百九十六
    條規定「證人已由法官合法訊問，且於訊問時予當事人詰問
    之機會，其陳述明確別無訊問之必要者，不得再行傳喚」即
    明。如法官於審判外或檢察官於偵查中訊問被告以外之人之
    程序，未予被告或其辯護人在場得依上開規定行使詰問權之
    機會，除被告於審判程序中明示捨棄詰問權之行使，或有刑
    事訴訟法第一百五十九條之三所列各款之情形以外，均應傳
    喚該陳述人到庭依法具結，使被告或其辯護人針對該被告以
    外之人於審判外向法官以及偵查中向檢察官所為之陳述，有
    行使反對詰問權之機會。否則該審判外向法官所為陳述及偵
    查中向檢察官所為陳述，雖屬傳聞證據之例外，仍不得作為
    認定犯罪事實之判斷依據（最高法院九十五年度台上字第六
    一五七號判決意旨參照）。查本件證人乙○○前於檢察官訊
    問時之證述，雖未經被告之詰問，然被告迄本院言詞辯論終
    結前，並未聲請傳喚前揭證人到庭接受詰問，顯係捨棄行使
    詰問上開證人之權利，參酌上開證人於檢察官訊問時經具結
    所為之證述，尚無顯有不可信之情況，依刑事訴訟法第一百
    五十九條之一第二項之規定，亦得採為證據。
四、上揭犯罪事實，業據被告於本院審理時坦承不諱，核與證人
    乙○○於警詢時證述及檢察官訊問時具結證述之情節相符，
    且有瓦斯槍及電擊棒各一支扣案可佐，足認被告前開自白與
    事實相符，堪以採信。本件事證明確，被告犯行洵堪認定。
五、按被告行為後，刑法部分條文業於九十四年二月二日經總統
    以華總一義字第○九四○○○一四九○一號令修正公布，並
    於九十五年七月一日施行，參酌最高法院九十五年五月二十
    三日刑事庭第八次會議決議意旨，修正後刑法第二條第一項
    之規定，係規範行為後法律變更所生新舊法律比較適用之準
    據法，於修正後刑法施行後，應適用修正後刑法第二條第一
    項之規定，為「從舊從輕」之比較，本案涉及法律變更之部
    分如下：
（一）被告行為後，刑法第四十七條第一項累犯之規定，業已修
      正為「受徒刑之執行完畢，或一部之執行而赦免後，五年
      以內『故意』再犯有期徒刑以上之罪者，為累犯，加重本
      刑至二分之一」，上述新舊法之規定，對於本件被告「故
      意」犯恐嚇危害安全罪，無所謂「有利或不利」之情形，
      依最高法院九十五年第二十一次刑事庭會議決議意旨，應
      依一般法律適用原則，適用裁判時法。
（二）被告行為後，刑法第三十三條第五款業已修正規定「罰金
      ：新臺幣一千元以上，以百元計算之。」，與修正前刑法
      第三十三條第五款規定「罰金：一元（按係銀元，折算為
      新臺幣三元）以上。」不同。比較新舊法結果，以舊法較
      有利於行為人，新法並無對被告較為有利之情形。
（三）被告行為後，罰金罰鍰提高標準條例第二條業已刪除，而
      刑法第四十一條第一項前段關於易科罰金之折算標準已由
      舊法之以銀元一百元、二百元、三百元折算一日修正為以
      新臺幣一千元、二千元、三千元折算一日，因屬科刑規範
      事項之變更，其折算標準為裁判時所應諭知，自有就新舊
      法規定比較之必要，經比較新舊法結果，以被告行為時之
      舊法較為有利於被告，新法並無對被告有較為有利之情形
      ，上開修正部分自應依修正後刑法第二條第一項前段之規
      定，適用行為時法（至於刑法第三百零五條恐嚇危害安全
      罪法定罰金刑之貨幣單位及數額，依修正後刑法施行法第
      一條之一第一項、第二項前段規定修正貨幣單位為新臺幣
      ，數額則提高為三十倍，與修正前之貨幣單位以銀元計算
      ，並依罰金罰鍰提高標準條例第一條前段之規定就其原定
      數額提高十倍後，再將銀元換算為新臺幣之比較結果，修
      正前後本罪法定罰金刑之最高度輕重相同，對被告並無有
      利、不利之情形，即無比較之問題，尚非刑法第二條第一
      項所指之法律變更，此部分應依一般法律適用原則，適用
      裁判時法（最高法院九十五年十一月七日刑事庭會議決議
      參照）。
六、核被告所為，係犯刑法第三百零五條之恐嚇危害安全罪。查
    被告有如事實欄一所載犯罪科刑及執行完畢之紀錄，此有臺
    灣高等法院被告前案紀錄表在卷可稽，其前受有期徒刑執行
    完畢，於五年內再故意犯本件有期徒刑以上之罪，為累犯，
    應依修正後刑法第四十七條第一項之規定加重其刑。爰審酌
    被告之素行、犯罪動機、目的、手段、所生之危害及犯後之
    態度等一切情狀，量處如主文所示之刑，並依修正前刑法第
    四十一條第一項前段、修正前罰金罰鍰提高標準條例第二條
    之規定，諭知易科罰金之折算標準，以示懲儆。扣案之電擊
    棒、瓦斯槍各一支，為被告所有，業據其供述在卷，且係供
    本件恐嚇危害安全犯罪所用之物，爰依刑法第三十八條第一
    項第二款之規定宣告沒收。至其餘扣案之手銬一付、槍腰帶
    一條、刑警便帽一頂，尚無證據足認與本件有何直接關係，
    自不得宣告沒收，附此敘明。
據上論斷，應依刑事訴訟法第二百八十四條之一、第二百九十九
條第一項前段，修正後刑法第二條第一項前段，刑法第三百零五
條，修正後刑法第四十七條第一項，修正前刑法第四十一條第一
項前段，修正後刑法第三十八條第一項第二款，刑法施行法第一
條之一第一項、第二項前段，判決如主文。
本案經檢察官楊挺宏到庭執行職務。
中　　華　　民　　國　　96　　年　　5 　　月　　21　　日
                  刑事第八庭    法　官　吳為平
以上正本證明與原本無異。
如不服本判決，應於送達後十日內，向本院提出上訴狀。
                                書記官  江惠婷
中　　華　　民　　國　　96　　年　　5 　　月　　22　　日
附錄論罪科刑法條：
刑法第305條
以加害生命、身體、自由、名譽、財產之事，恐嚇他人致生危害
於安全者，處2 年以下有期徒刑、拘役或3 百元以下罰金。
